【裁判字號】    97,訴,620
【裁判日期】    971110
【裁判案由】    違反毒品危害防制條例
【裁判全文】
臺灣嘉義地方法院刑事判決               97年度訴字第620號
公  訴  人  臺灣嘉義地方法院檢察署檢察官
被      告  乙○○
選任辯護人  嚴庚辰律師
            林宜穎律師
上列被告因違反毒品危害防制條例案件，經檢察官提起公訴（九
十七年度偵字第二九三二號），本院判決如下：
    主  文
乙○○轉讓第二級毒品，處有期徒刑拾月，扣案之行動電話手機
壹具（含門號0000000000號晶片卡壹片）沒收；又轉讓第二級毒
品，處有期徒刑拾月；扣案之行動電話手機壹具（含門號000000
0000號晶片卡壹片）沒收；應執行有期徒刑壹年陸月；扣案之行
動電話手機壹具（含門號0000000000號晶片卡壹片）沒收。
    犯罪事實
一、乙○○明知含MDMA成分之搖頭丸（下稱搖頭丸）與愷他命分
    別係毒品危害防制條例第二條第二項第二款、第三款規定之
    第二級與第三級毒品，竟分別基於轉讓第二級毒品搖頭丸與
    第三級毒品愷他命之犯意，於民國九十七年四月二十日（起
    訴書誤載為十九日，業經公訴檢察官當庭更正為二十日）星
    期日晚間十時許，在嘉義縣太保市南興里水牛厝之「陳檳榔
    攤」（下稱陳檳榔攤），自其上衣口袋取出搖頭丸一顆與愷
    他命少許，自行施用半顆搖頭丸後，無償轉讓第二級毒品搖
    頭丸半顆及第三級毒品愷他命少許予友人丁○○，供丁○○
    以水吞服而施用第二級毒品搖頭丸一次，同時與丁○○共同
    施用第三級毒品愷他命一次。嗣於隔日即九十七年四月二十
    一日（起訴書誤載為二十日，業經公訴檢察官當庭更正為二
    十一日）星期一晚間某時，在同一地點，以相同方式同時轉
    讓第二級毒品搖頭丸半顆與第三級毒品愷他命少許予丁○○
    ，供丁○○各施用一次。
二、案經嘉義市政府警察局移送台灣嘉義地方法院檢察署檢察官
    偵查起訴。
    理  由
壹、程序事項
    按被告以外之人於審判外之陳述，雖不符刑事訴訟法第一百
    五十九條之一至之四之規定，而經當事人於審判程序同意作
    為證據，法院審酌該言詞陳述或書面陳述作成時之情況，認
    為適當者，亦得為證據。當事人、代理人或辯護人於法院調
    查證據時，知有第一百五十九條第一項不得為證據之情形，
    而未於言詞辯論終結前聲明異議者，視為有前項之同意，此
    觀刑事訴訟法第一百五十九條之五規定甚明。本件公訴檢察
    官與被告乙○○（及其辯護人）於本院準備程序及審理時對
    於證人丁○○、丙○○於警詢及偵查中未經具結之陳述內容
    暨其他相關具傳聞性質之證據資料等證據能力，均表示不爭
    執證據能力、對證據能力無意見，同意作為本案之證據，且
    迄於言詞辯論終結前亦未聲明異議。本院審酌前揭證人之陳
    述及證據資料作成時之情況，核無違法取證或其他瑕疵，認
    為以之作為證據為適當，自得作為證據，合先敘明。
貳、實體事項
一、訊據被告乙○○固不否認曾於九十七年四月二十日晚上十時
    許，在陳檳榔攤交付半顆搖頭丸及愷他命少許予案外人丁○○供丁○○施用之事實，惟否認有何轉讓第二級、第三級毒
    品之犯行，亦否認同年月二十一日曾轉讓或與丁○○共同施
    用搖頭丸與愷他命之犯行，辯稱：其於九十七年四月二十日
    晚上係與丁○○共同出資合買搖頭丸及愷他命共同施用，而
    九十七年四月二十一日則未與丁○○於陳檳榔攤施用任何毒
    品云云。本院經查：
（一）被告確實曾經連續兩天晚上，與丁○○在陳檳榔攤共同施
      用毒品之事實，業據證人丙○○於偵訊時結證：「我確定
      他們二人（按：指被告及案外人丁○○）連續兩天晚上十
      、十一點許，都有在我（哥哥的陳）檳榔攤施用毒品‧‧
      ‧他們那兩天施用毒品的方式，都是乙○○提供毒品給丁○○施用，‧‧‧乙○○都沒有跟丁○○收錢」等語（見
      偵查卷第二一至二二頁），且據證人丙○○於本院審理行
      交互詰問時再次結證：確實曾經連續兩天見到被告與丁○○二人在陳檳榔攤施用搖頭丸及愷他命，毒品是從被告襯
      衫口袋拿出來倒在盤子上吸食，而所謂連續兩天應係九十
      七年四月二十日（星期日）及二十一日（星期一）兩天晚
      上（偵訊時陳稱連續兩天晚上看到被告與丁○○共同施用
      毒品之日期為九十七年四月十九日與二十日，應係當時推
      算錯誤）等語（見本院卷第一一一至一二三頁）明確；證
      人丙○○與被告結識多年，被告外出至台北工作，若回嘉
      義均會前往陳檳榔攤（見本院卷第一一二頁），足見被告
      與證人丙○○關係良好，且無嫌隙，應不致無端捏造不實
      事實而陷被告於犯罪追訴並陷自己於偽證罪之危險，而證
      人丙○○先後於檢察官偵訊及本院審理時均明確指陳被告
      與丁○○連續兩天在陳檳榔攤施用搖頭丸及愷他命等語綦
      詳，是被告辯稱其於九十七年四月二十一日晚上未與丁○○在陳檳榔攤施用毒品云云，顯係卸責之詞，非可採信。
（二）被告確實曾經於九十七年四月間，二度在陳檳榔攤無償提
      供搖頭丸及愷他命予丁○○，並與丁○○在該處共同施用
      之事實，業據證人丁○○於檢察官偵查時結證：九十七年
      四月二十日（偵訊時誤陳為十九日）被告從台北回嘉義，
      約晚上十點多到陳檳榔攤，被告自POLO衫口袋取出一顆搖
      頭丸，先咬一半予伊，由伊以水吞服，伊再施用愷他命，
      被告未向伊收錢；九十七年四月二十一日（偵訊時誤陳為
      二十日）被告再以同樣方式提供搖頭丸及愷他命供伊施用
      ，這次伊也沒有出錢，也沒有集資與被告合買毒品等語明
      確（見偵查卷第五六至五七頁），足認被告確有轉讓第二
      級、第三級毒品予丁○○並與伊共同施用之犯行無訛。雖
      證人丁○○於檢察官偵查時曾一度供陳係與被告共同集資
      合買毒品，伊於本院審理時亦證稱係與被告合資購買毒品
      云云，惟查：
      １、證人丁○○於九十七年六月二十四日檢察官偵訊之初
          供陳伊係與被告合資購買毒品後，經檢察官當庭質之
          何以證詞與伊於九十七年五月三十日偵訊供陳內容（
          即被告無償提供毒品共同施用）不符時，證人丁○○
          隨即供稱係因當日自看守所（勒戒所）提解至地檢署
          開庭時，與被告同（警備）車，被告要求伊不要供述
          有關轉讓毒品之事實，而事實上，被告確實有轉讓第
          二級、第三級毒品予伊施用等語（見偵查卷第三六至
          三七頁）。
      ２、嗣於九十七年八月二十日檢察官再度就被告是否確有
          轉讓毒品之事訊問丁○○，證人丁○○再度明確結證
          ，被告確有連續二日晚間在陳檳榔攤無償提供搖頭丸
          及愷他命予伊、二人隨即共同施用等語（見偵查卷第
          五六至五七頁）。
      ３、證人丁○○偵訊時關於被告確曾連續二日在陳檳榔攤
          無償提供第二級、第三級毒品予伊、並與伊共同施用
          之證詞，與另證人丙○○於偵訊及本院審理時所結證
          之情節均屬相符。
      ４、被告與證人丁○○就其二人如何集資？集資若干？二
          人分擔比例與出資額若干？於何處集資？集資後至何
          處或如何聯繫毒販等等問題，兩人供述均不一致，足
          見證人丁○○關於毒品係伊與被告二人共同集資購買
          云云，顯係迴護被告之詞，不可採信。
      ５、參以被告於九十七年四月二十二日凌晨經警查獲扣案
          之九十一瓶愷他命，依被告之供述，係被告當日甫自
          毒品上手處購得，被告自己既有能力取得大量毒品，
          焉需再與丁○○集資購買少量、小額之毒品，顯見被
          告與丁○○關於合資購買毒品云云之陳述內容，顯係
          事後圖卸罪責之詞，委無足採。
      據上所述，證人丁○○於本院審理時改稱搖頭丸與愷他命
      係與被告合資購買云云，顯非可採。
（三）此外，被告與案外人丁○○均有施用搖頭丸與愷他命之事
      實，分別有其二人尿液檢驗報告及真實姓名對照表在卷可
      參（見警卷第二二頁、偵查卷第四九頁至五一頁、本院卷
      第五四頁），足徵被告確有轉讓第二級、第三級毒品予丁○○並與伊共同施用之情甚詳。
（四）至公訴意旨原以被告分別係於九十七年四月十九日及四月
      二十日晚間十時許，均在陳檳榔攤，轉讓搖頭丸與愷他命
      於丁○○施用各一次乙節，經查，九十七年四月十九日及
      四月二十日白天，被告仍在台北工作，並未返回嘉義之事
      實，業經證人即被告之雇用人甲○○結證明確，且有被告
      之打卡紀錄附卷可參（見本院卷第四八頁），而比對卷附
      被告使用之0000000000號行動電話通聯紀錄（見本院卷第
      三一頁至三四頁）上載被告於九十七年四月十九日至四月
      二十日白天之通話基地台位置均在台北、基隆地區，堪信
      證人甲○○所證情節為真；惟公訴人係以被告確曾連續兩
      天晚上，在陳檳榔攤各轉讓第二級、第三級毒品予丁○○
      施用各一次為偵查、起訴之事實，本院亦始終以此涉案事
      實為調查、審理之標的，而本院調查、審理後，確認「連
      續二日」實係九十七年四月二十日與四月二十一日，而非
      起訴書所載之九十七年四月十九日與四月二十日，然公訴
      人起訴及本院調查、審理之基礎涉案事實並無二致，且此
      部分日期之誤載，業經公訴檢察官當庭更正，本院為審理
      、判決，自屬適法，應併敘明。
二、核被告乙○○所為，分別係犯毒品危害防制條例第八條第二
    項之轉讓第二級毒品罪與同條第三項之轉讓第三級毒品罪；
    被告於九十七年四月二十日晚上與二十一日晚上，分別均係
    同時自其上衣口袋取出搖頭丸及愷他命而無償提供予案外人
    丁○○先後施用，其同一轉讓行為同時無償提供第二級毒品
    及第三級毒品予丁○○先後施用，觸犯數罪名，為想像競合
    犯，應依刑法第五十五條之規定，從一較重之轉讓第二級毒
    品罪處斷；被告先後二次轉讓第二級毒品之行為，犯意有別
    、行為互殊，應予分論併罰。公訴意旨認被告所為均應分論
    併罰，固非無見，惟查，被告連續二日晚上，分別均係以同
    一轉讓行為無償提供第二級、第三級毒品予丁○○施用而觸
    犯數罪名之事實，業如前述，公訴意旨此部分認定容有誤會
    ，應依刑法第五十五條規定，就二次轉讓行為分別從一重之
    轉讓第二級毒品罪處斷。爰審酌被告犯罪之動機、目的，其
    無償提供毒品予丁○○係為與丁○○共同施用毒品，其犯罪
    之手段、犯人之生活狀況、平日與丁○○之關係、其前尚無
    任何刑案前案紀錄之品行、其自陳高中肄業之智識程度、曾
    從事汽車修護、本案事發前任職殯葬業、自述家有父母與妹
    妹，個人收入穩定之經濟狀況，轉讓毒品、助長毒品流通對
    社會治安與毒品受讓人個人所生之危險或損害、犯罪後仍否
    認犯行、未見悔過之意之態度等一切情狀，分別判處如主文
    所示之刑，並依法定其應執行之刑。扣案之0000000000號行
    動電話一具（含晶片卡一片）為被告所有（此業據被告供明
    在卷），並曾供本案轉讓毒品行為聯繫之用（此有行動電話
    通聯紀錄在卷可參），應依刑法第三十八條第一項第二款規
    定沒收之。至扣案之0000000000號行動電話與晶片卡雖曾供
    涉案事實聯繫之用，但並非被告所有（此業據被告供述在卷
    ，並據證人甲○○證述無訛），又扣案之新臺幣三千元，並
    無證據證明與前開犯罪事實相關，爰均不為沒收之諭知。
三、至扣案之愷他命九十一瓶，經鑑驗確為第三級毒品愷他命，
    有內政部警政署刑事警察局鑑定書一件在卷可參（見偵查卷
    第四六頁），然查，此部分扣案毒品，係九十七年四月二十
    一日晚間，被告乙○○與案外人丁○○及丙○○等友人相約
    至嘉義市「香格里拉 KTV」唱歌後，其間，被告與不詳姓名
    年籍之成年友人聯絡，自行外出向該友人購得第三級毒品愷
    他命九十二小瓶後返回「香格里拉 KTV」，旋施用一瓶愷他
    命，被告等人直至同年月二十二日凌晨二時以後離開「香格
    里拉KTV」，由案外人陳彥廷駕駛車牌號碼3K-2710號自小客
    車搭載被告（坐於副駕駛座）及另案外人丙○○（坐於後座
    ）欲返回嘉義縣太保地區時，為警於同年月二十二日凌晨二
    時五十分許，在嘉義市鳥岫仔一之二號前實施臨檢而查獲剩
    餘之九十一瓶愷他命（及裝置上開毒品之褐色皮包一只）等
    情，業據被告及證人丁○○、丙○○分別供陳在卷，上開扣
    案毒品既與本案被告毒品轉讓予丁○○之事實無關，且上開
    扣案毒品究係被告欲供己施用抑或如被告於警詢時所稱係預
    備販賣之用，仍有待公訴人偵查釐清，本於主從刑相隨原則
    ，本院爰不為沒收之諭知，附此敘明。
據上論斷，應依刑事訴訟法第二百九十九條第一項前段，毒品危
害防制條例第八條第二項、第三項，刑法第十一條前段、第五十
五條、第五十一條第五款、第三十八條第一項第二款，判決如主
文。
本案經檢察官徐鈺婷到庭執行職務
中    華    民    國    97    年    11    月    10    日
                 刑事第四庭   審判長法  官   蔡憲德
                                    法  官   王慧娟
                                    法  官   許兆慶
以上正本證明與原本無異。
如不服本判決應於收受判決後10日內向本院提出上訴書狀，並應
敘述具體理由；其未敘述上訴理由者，應於上訴期間屆滿後20日
內向本院補提理由書（均須按他造當事人之人數附繕本）「切勿
逕送上級法院」。
中    華    民    國    97    年    11    月    10    日
                                    書記官   林金福
附錄法條
毒品危害防制條例第8條第2項、第3項
轉讓第一級毒品者，處1年以上7年以下有期徒刑，得併科新臺幣
1百萬元以下罰金。
轉讓第二級毒品者，處6月以上5年以下有期徒刑，得併科新臺幣
70萬元以下罰金。
轉讓第三級毒品者，處3年以下有期徒刑，得併科新臺幣30萬元
以下罰金。
轉讓第四級毒品者，處1年以下有期徒刑，得併科新臺幣10萬元
以下罰金。
前四項之未遂犯罰之。
轉讓毒品達一定數量者，加重其刑至二分之一，其標準由行政院
定之。


司法院資訊處製作；財團法人民間司法改革基金會備份。
